【裁判字號】    90,訴,178
【裁判日期】    900921
【裁判案由】    毒品危害防制條例
【裁判全文】
台灣苗栗地方法院刑事判決                            九十年度訴字第一七八號
    公  訴  人  臺灣苗栗地方法院檢察署檢察官
    被      告  甲○○
右列被告因違反毒品危害防制條例案件，經檢察官分別提起公訴（九十年毒偵字第六
三六號）及移送併案審理（九十年毒偵字第一二六五號） ，本院判決如左：
    主  文
甲○○連續施用第一級毒品，處有期徒刑玖月；又施用第二級毒品，處有期徒刑捌月
，扣案的海洛因淨重零點參伍公克、安非他命毛重玖點伍公克沒收銷燬之及吸食器壹
組、玻璃頭貳個、分裝管壹支均沒收。應執行刑壹年參月。扣案的海洛因淨重零點參
伍公克、安非他命毛重玖點伍公克沒收銷燬之及吸食器壹組、玻璃頭貳個、分裝管壹
支均沒收。
    事  實
一、甲○○前於民國八十一年八月二十一日因違反麻醉藥品管理條例罪，經台灣新竹
    地方法院判處有期徒刑五月，後經台灣高等法院改判有期徒刑六月確定；又於八
    十二年間因違反麻醉藥品管理條例案件，經台灣新竹地方法院判處有期徒刑七月
    確定，八十三年十二月二十九日執行完畢；於八十三年間又因違反麻醉藥品管理
    條例案件，經上開法院判處有期徒刑七月確定，八十四年七月十五日縮刑期滿；
    八十四年間因違反槍砲彈藥刀械管制條例案件，經台灣新竹地方法院判處拘役三
    十六日，八十五年五月十六日執行完畢；復因違反妨害兵役治罪條例案件，經上
    開法院判處拘役五十日，於八十五年七月二十九日執行完畢；八十九年間因違犯
    毒品危害防制條例案件，經本院判處有期徒刑八月，並與前開七月徒刑合併定應
    執行刑一年二月，非累犯。
二、復因二次施用第二級毒品安非他命（下稱安非他命），經檢察官以八十八年聲觀
    字第五七五號向本院聲請裁定送觀察、勒戒後，認無繼續施用毒品傾向，由臺灣
    苗栗地方法院檢察署檢察官分別於八十八年十一月二十九日以八十八年毒偵字第
    五七五號處分不起訴。其又基於施用第二級毒品安非他命及第一級毒品海洛因之
    概括犯意，經檢察官於八十八年八月十二日以八十九年偵字第九五四號聲請觀察
    勒戒，有繼續施用毒品傾向，提起公訴，本院於八十九年十一月十三日判處有期
 徒刑八月，並於八十九年十二月十三日確定。甲○○復因心情不好，於九十年四
    月二十九日向綽號「阿其」的成年男子在苗栗縣後龍鎮晶華電玩店以新台幣（下
    同）一萬四千五百元購買安非他命、一萬元購買海洛因，基於施用安非他命及海
    洛因之概括犯意，於九十年四月三十日回溯九十六小時起至同年六月十二日，在
    苗栗市○○路六四○號三樓內及中華民國台灣地區不詳地區，以摻在香菸內方式
    同時施用安非他命及海洛因，為警於九十年四月三十日下午二時二十分，在苗栗
    市○○路一七四號二樓搜索時，在甲○○將安非他命含袋重四點五公克交給其妻
    湯明潔持有而被查獲，在甲○○身上查獲含袋重安非他命五公克（合計安非他命
    十七包含袋重九點五公克），海洛因含袋重零點八八公克（驗餘淨重為零點三五
    公克、包裝重零點五三公克）、謝傳輝辦公桌查獲甲○○所有的吸食器一組、玻
    璃頭二個、分裝管一支及於九十年六月十四日中午十二時三十分在苗栗市○○路
    六四○號三樓內查獲，採尿檢驗分別呈甲基安非他命及嗎啡陽性反應。
三、案經苗栗縣警察局苗栗分局報告台灣苗栗地方法院檢察署檢察官偵查起訴。
     理   由
一、被告甲○○對於觀察勒戒後，復不起訴處分，後因施用毒品，經觀察勒戒後，有
    繼續施用傾向，經本院判決後，復於上述時、地先後，以摻在香菸方式同時施用
    第一、二級毒品，採尿檢驗有甲基安非他命及嗎啡與可待陰陽性反應之事實於本
    院審理中均坦白承認，復有苗栗縣衛生局九十年五月八日九十衛檢字第9007025
    號及同年六月二十七日九十衛檢字第9010822號尿液檢驗報告各一份、苗栗縣警
    察局苗栗分局及苗栗縣刑警隊尿液檢驗代碼對照表各一紙附卷及扣案海洛因驗餘
    淨重零點三五公克、安非他命含袋重九點五公克、吸食器之一組、玻璃頭二個、
    分裝管一支及法務部調查局九十年四月三十日鑑定通知書（第六三六號偵卷第五
    十七頁）一份為憑，核與證人湯明潔、謝傳輝、邱文亮、陳貞臻、夏金媛於警察
    局之證詞相符；被告施用毒品，經檢察官不起訴處分，及本院判決有期徒刑，有
    台灣苗栗地方法院檢察署檢察官不起訴處分及判決、高等法院被告全國前案紀錄
    表在卷足憑在卷足憑，被告自白與事實相符，被告於五年內三犯施用第一級及第
    二級毒品罪，其犯行堪以認定。
三、按海洛因及安非他命均為毒品危害防制條例第二條第二項第一、二款所規定第一
    級及第二級毒品。核被告所為，係犯毒品危害防制條例第十條第一項之施用第一
    級毒品罪及同條第二項施用第二級毒品罪。另公訴意旨雖未提及被告於九十年六
    月十二日施用第一級及第二級毒品之犯行，然被告亦係基於概括犯意所為，本院
    自應併為審究，附此敘明。查被告持有第一級毒品海洛及第二級毒品安非他命並
    進而施用，其持有之低度行為，應為施用之高度行為所吸收，均不另論罪。核被
    告分別所為施用第一級毒品及第二級毒品的數行為，均時間緊接，所犯均構成要
    件相同，顯係基於概括之犯意為之，均為連續犯，均爰依刑法第五十六條之規定
    以一罪論，並加重其刑。被告所犯上開施用第一級毒品及第二級毒品二罪間，犯
    意各別，構成要件不同，應分論處罰之。爰審酌被告有事實欄所述之前科執行完
    畢，此有台灣苗栗地方法院檢察署刑案資料查註紀錄表及台灣高等法院被告全國
    前案紀錄表各一紙在卷可憑，自八十一年間起已有違反麻醉藥品管理條例，有施
    用毒品先後送觀察勒戒，經不起訴處分及復再施用安非他命認有繼續施用傾向被
    處有期徒刑七月確定，送強制戒治期滿三因月，停止強制戒治付保護管束期間，
    屢次採尿均呈安非他命陽性反應及嗎啡、可待因於八十九年十一月十三日判處有
   期徒刑八月及七月，定應執行刑一年二月尚未執行，又未悔改，再連續施用毒品
    所生危害嚴重，及其犯後坦承犯行，態度良好等一切情狀，量處如主文所示之刑
    ，並定其應執行之刑，以示懲儆。
四、扣案之海洛因淨重零點三五公克、安非他命含袋重九點五公克為違禁物，爰依毒
    品危害防制條例第十八條規定宣告佛收銷燬之；又扣案的吸食器一組、玻璃頭二
    個、分裝管一支為被告所有且係共犯罪所用之物，業據被告供述在卷，應依刑法
    第三十八條第一項第二款沒收。
據上論斷，應依刑事訴訟法第二百九十九條第一項前段，毒品危害防制條例第十條第
一項、第二項，第十八條第一項前段，刑法第十一條前段、第五十六條、第五十條第
五款、第三十八條第一項第二款，判決如主文。
本案經檢察官呂曾達到庭執行職務。
中      華      民      國    九十      年      九      月    二十一    日
                                  臺灣苗栗地方法院刑事庭
                                        法  官   張 珈 禎
右正本證明與原本無異。
如不服本判決，應於送達後十日內向本院提出上訴狀(須附繕本)，上訴於台灣高等
法院台中分院。
      書記官   黃 正 中
中      華      民      國    九十      年      九      月    二十一    日
附錄本案論罪法條
毒品危害防制條例第十條


司法院資訊處製作；財團法人民間司法改革基金會備份。
